臺灣臺北地方法院交通事件裁定　　　　94年度交聲字第1285號
　　原處分機關　臺北市交通事件裁決所
　　受處分人即
　　聲明異議人　甲○○
　　　　　　　　　　　　4樓
上列受處分人因違反道路交通管理處罰條例案件，對於臺北市交
通事件裁決所中華民國九十四年十二月五日所為之處分（原處分
案號：北市交裁二字第裁二二—Ａ七Ｌ二○三七五六號），聲明
異議，本院裁定如下：
        主  文
異議駁回。
        理  由
一、按汽車駕駛人於行駛道路時，使用手持式行動電話進行撥接
    或通話者，處新臺幣（下同）三千元罰鍰，道路交通管理處
    罰條例第三十一條之一第一項亦定有明文。
二、本件受處分人即聲明異議人甲○○於民國九十四年十月二十
    三日下午四時五十三分許，駕駛車號八二○一—ＤＷ號自用
    小客車行經臺北市○○○路、農安街口時，經臺北市政府警
    察局中山分局交通分隊警員吳明華認違反道路交通管理處罰
    條例第三十一條之一第一項（原單誤載為同條例第三十一條
    第一項）掣單舉發，經受處分人於到案日期前向原處分機關
    即臺北市交通事件裁決所提出申訴，經原處分機關請原舉發
    單位即臺北市政府中山分局調查結果，仍認受處分人有前開
    違規行為，原處分機關乃依前揭道路交通管理處罰條例第三
    十一條之一第一項規定於九十四年十二月五日裁處罰鍰三千
    元。
三、受處分人就其於前揭時間駕駛車號八二○一—ＤＷ號自用小
    客車，行經上揭地點停等紅燈之際接聽手持式行動電話等情
    事，固坦承不諱，然仍矢口否認有任何違反道路交通管理處
    罰條例規定之行為，辯稱：該時於停等紅燈，並非行駛中，
    並未違背法令規定，員警應不得任意擴張罰則規定云云。經
    查：
  (一)受處分人就於前揭時地駕駛前開自用小客車，於駕駛時遇停
    等紅燈之際，接聽行動電話，而為員警現場攔查開單舉發等
    事實，業據受處分人坦承不諱，並經員警吳明華現場舉發，
    有前開舉發違反道路交通管理事件通知單、交通違規案件陳
    述書在卷可稽，前開事實洵堪認定。
  (二)按道路交通管理處罰條例第三十一條之一第一項規定汽車駕
    駛人於行駛道路時，使用手持式行動電話進行撥接或通話者
    ，處三千元罰鍰，其立法意旨應係在避免駕駛人因撥接手持
    式行動電話，而妨礙或減低對於車輛操控之能力，或降低對
    於道路狀況之注意力及反應能力，而因此影響道路交通，甚
    或危害駕駛人及道路使用者之安全；且條文既規定「撥接」
    ，則駕駛人僅須有撥打手持式行動電話之行為，即使未有實
    際通話，亦屬違規，蓋此時駕駛人對於道路交通狀況之注意
    能力，已經降低。從而，駕駛人駕駛車輛行駛於道路上，若
    有使用手持式行動電話為撥號、接聽、通話等任一行為，即
    使僅係停等紅燈而未以時速行駛於道路上，仍可能因此無法
    即時注意交通號誌之變換情形或其他道路狀況、無法隨時啟
    動車輛，而有影響道路交通安全之可能，因此，駕駛人在停
    等紅燈時，撥接手持式行動電話之行為，仍在上開條項禁止
    之列，不因車輛未有行進距離而免責。況按道路交通管理處
    罰條例所規定之停車，係指車輛停放於道路二側或停車場所
    ，而不立即行駛者，同條例第三條第十款定有明文。本件受
    處分人係在車道停車等紅燈時，於車停之際接電話乙節，業
    經受處分人陳明在卷，足見其車輛係處於隨時立即啟動行駛
    之狀態下，仍屬行駛於道路，與前開所謂「停車」之定義並
    不相符，是受處分人於車輛行駛於道路時，使用手持式行動
    電話進行撥接之行為，堪以認定。故受處分人辯稱：停等紅
    燈並非「行駛中」，應無違規云云，純係對法令錯誤解釋，
    委無足採。
  (三)綜上所述，異議人確有如舉發違反道路交通管理事件通知單
    所載之行車中使用手持式行動電話之違規事實，經員警當場
    舉發，其於通知單所載應到案日期前向原處分機關提出異議
    ，本件原處分機關以異議人違反道路交通管理處罰條例第三
    十一條之一第一項之規定裁罰異議人罰鍰三千元核無不合。
    本件聲明異議為無理由，應予駁回。
據上論斷，應依道路交通案件處理辦法第十九條，裁定如主文。
中　　華　　民　　國　　94　　年　　12　　月　　21　　日
                  交通法庭  法  官  郭惠玲
如不服本裁定，應於裁定送達後五日內向本院提出抗告狀。
上正本證明與原本無異。
                            書記官  鄭雅文
中　　華　　民　　國　　94　　年　　12　　月　　26　　日
